【裁判字號】    97,交抗,35
【裁判日期】    970114
【裁判案由】    違反道路交通管理處罰條例
【裁判全文】
臺灣高等法院交通事件裁定              97年度交抗字第35號
抗  告  人  臺北市交通事件裁決所
即處分機關
法  表  人  甲○○
受處分  人  乙○○
                    6號
上列抗告人因受處分人違反道路交通管理處罰條例案件，不服臺
灣臺北地方法院，中華民國96年12月12日所為裁定（96年度交聲
字第1427號），提起抗告，本院裁定如下：
    主  文
抗告駁回。
    理  由
一、抗告意旨略以：
(一)、依照道路交通管理處罰條例（以下簡稱處罰條例）第35條第
    1項第1款規定：吐氣酒精濃度超過規定標準者（每公升0.55
    毫克以上）處罰鍰新臺幣4萬9500元整，並吊扣駕照一年。
    本案異議人乙○○君於民國（下同）95年7月11日23時54分
    ，因酒後駕駛6E-1649號自用小客車，經警方攔停進行檢測
    後，因超過法定標準除開立違反道路交通管理事件通知單舉
    發外，並以其涉公共危險移送臺灣臺北地方法院檢察署，經
    該署處以緩起訴處分，嗣經異議人以「一事不二罰」聲明異
    議。案經原審法院略以，異議人在經臺灣臺北地方法院檢察
    署檢察官為緩起訴處分確定後三個月內，已依檢察官之命令
    向指定之公益團體、地方自治團體或社區提供40小時之義務
    勞務。檢察官為緩起訴處分時如已對被告課予指示及負擔，
    應視為已依刑事法律受到處罰，不得再處以行政罰鍰為宜。
    據此裁定「原處分撤銷。林永坪不罰」，合先陳明。
(二)、查交通部95年07月17日交路字第0950006986號函示略以，查
    法務部行政罰法諮詢小組第一次會議紀錄略以：「緩起訴者
    乃附帶條件的不起訴處分，亦即是不起訴的一種」在案，當
    依該部上開函釋結論及行政罰法第26條第2項規定辦理，本
    所援引上述行政罰法第26條第2項規定，是以緩起訴乃依刑
    事訴訟法第253條之2第1項規定對被告所為之指示即課予之
    負擔，係一種特殊之處遇措施，並非刑罰，是以本案尚無行
    政罰法「一事不二罰」之適用
(三)、次查，行政罰法第26條第2項雖未明文列舉「緩起訴」處分
    在內，實肇因行政罰法於89年草擬階段當時及後來陳報行政
    院審查時尚未有緩起訴制度，並非有意省略，刑事訴訟法91
    年修正增訂緩起訴制度後，92年在立法院委員會審查本法草
    案及政黨朝野協商時，為求儘速完成本法之立法，未及考慮
    到緩起訴制度之問題，應屬立法疏漏（參照法務部行政罰法
    諮詢小組第一次會議紀錄，頁3）；另未有真正的刑事處罰
    之緩起訴，係屬一種連起訴都沒有的處遇措施，竟言不得再
    處以行政罰，此部分果真於當時推行緩起訴制度時即曾經思
    考過連行政罰都要吸收，尚有懷疑。準此，本案應從立法原
    意、文意來判斷得否涵蓋於條文中，如未違背一行為不二罰
    之精神，仍可認緩起訴具不起訴處分之效果，惟原審遽言無
    明列，不宜擴張解釋，恐屬率斷。
(四)、按「告訴人接受不起訴或緩起訴處分書後，得於七日內以書
    狀敘述不服之理由，經原檢察官向上級法院檢察署檢察長或
    檢察總長聲請再議。…」，刑事訴訟法第256條第1項前段定
    有明文，若言緩起訴處分非屬不起訴處分，為何得依上開規
    定聲請再議？最終之結果為何與不起訴處分相同？據此，應
    可說明緩起訴者乃附帶條件的不起訴處分；此外，至於一行
    為不二罰之「罰」，應嚴格限制在「刑事處罰」與「行政處
    罰」，緩起訴處分所附之負擔是否為處罰？如非處罰即非行
    政罰法第26條一行為不二罰之問題，而「負擔」非刑罰應無
    疑義，因僅有刑法規定的方為刑罰。
(五)、依現行處罰條例第35條第8項規定「前項汽車駕駛人，經裁
    判確定處以罰金低於本條例第92條第3項所訂最低罰鍰基準
    規定者，應依本條例裁決繳納不足最低罰鍰之部分。」；準
    此，經查本案應處行政罰鍰新臺幣4萬9,500元，原審既言異
    議人已受該當「實質刑事處罰」，何以無視於上開法律特別
    規定，逕為不罰之裁定，此與其他酒後駕車受判處罰金（真
    正刑事處罰）而另需補繳行政罰鍰差額者相較，公平乎？是
    否應反言該緩起訴處分金非屬依刑事法律處罰？矛盾乎？凡
    此，均令抗告人未能甘服，爰請撤銷原裁定。
(六)、另參酌刑法第57條所列事項及公共利益之維護，認以緩起訴
    處分，並同時命被告為一定之金錢給付，因該金錢給付係附
    隨於緩起訴處分之負擔性質上並非刑罰，核與前開行政罰第
    26條所稱一事不二罰之要件不合，受緩起訴人應不得援引上
    開行政罰第26條之規定，主張就同一行為免受行政罰。
(七)、綜上，原審認為本案命令義務勞務不應在處罰新台幣4萬500
    0元部分應有出入，請求撤銷原處分，維持原裁決。
二、本件抗告人即原處分機關臺北市交通事件裁決所以：異議人
    即受處分人乙○○於95年7月11日23時54分許，駕駛車牌號
    碼6 E-1649號自用小客車，在台北市○○○路、長安東路口
    為警攔查舉發「酒後駕車經酒測呼氣值達0.63MG/L」，並填
    製北市警交字第AEU322700號舉發違反道路交通管理事件通
    知單（以下簡稱違規通知單）移送原處分機關處理在案，而
    異議人酒後駕車之行為業經臺灣臺北地方法院檢察署檢察官
    緩起訴處分確定，乃依道路交通管理處罰條例第35條第1項
    規定，於96年10月8日以北市裁四字第裁22-AEU322700號裁
    決書裁處異議人罰鍰新台幣49,500元（吊扣駕駛執照一年已
    執行）。
三、異議人乙○○向原審法院交通法庭聲明異議意旨略以：於上
    揭時、地酒醉駕車，業經檢察署檢察官為緩起訴處分，先前
    已曾就原處分機關之裁決提出聲明異議，經法院裁定撤銷罰
    緩部分，今卻又收到裁決所裁決書，因此提出異議等語。
四、原審法院交通法庭裁定要旨略以：經查：
(一)、異議人於酒後駕駛上揭自用小客車，於前揭時、地經警測得
    其呼氣酒精濃度達每公升0.63毫克，並經警舉發「酒後駕車
    」違規，嗣經臺灣臺北地方法院檢察署檢察官於95年8月17
    日以95年度偵字第16069號為緩起訴處分，其期間為一年，
    異議人並應向指定之公益團體、地方自治團體或社區提供40
    小時之義務勞務，履行期間為自緩起訴處分確定起至緩起訴
    期間屆滿前三個月為止，且經臺灣高等法院檢察署於95年8
    月30日以95年度上職聲字第8122號處分書駁回再議而確定，
    經臺灣臺北地方法院檢察署檢察官於95年9月8日發通知書執
    行，異議人已於指定期間完成緩起訴處分義務勞務之執行，
    此業經本院依職權調取臺灣臺北地方法院檢察署95年度偵字
    第16 069號、95年度緩字第2238號、95年度緩護勞字第294
    號等案卷查明屬實，並有前揭違規通知單、緩起訴處分書、
    臺灣高等檢察署95年度上職議字第8122號處分書等附卷足憑
    ，是該緩起訴處分確已發生實質確定力。又異議人具狀聲明
    異議亦自承有上揭酒後駕車之行為，是異議人酒後超過規定
    標準駕駛動力交通工具而為警查獲之事實，堪以認定。
(二)、按依94年2月5日公布，95年2月5日施行之行政罰法第26條規
    定：「一行為同時觸犯刑事法律及違反行政法上義務規定者
    ，依刑事法律處罰之。但其行為應處以其他種類行政罰或得
    沒入之物而未經法院宣告沒收者，亦得裁處之。前項行為如
    經不起訴處分或為無罪、免訴、不受理、不付審理之裁判確
    定者，得依違反行政法上義務規定裁處之」，即所謂一事不
    二罰原則，探究其立法目的，無非以一行為同時觸犯刑事法
    律及違反行政法上義務規定時，由於刑罰與行政罰同屬不法
    行為之制裁，而刑罰之懲罰作用較強，依刑事法律處罰即足
    資警惕，實無一事二罰再處行政罰之必要，但罰鍰以外之沒
    入或其他種類行政罰，因兼具維護公共秩序之作用，為達行
    政目的，行政機關仍得併予裁處。至於刑事訴訟法第253 條
    之1所指之緩起訴處分，其內容、要件與依刑事訴訟法第252
    條所為之不起訴處分迥異，緩起訴處分為介於起訴、與微罪
    職權不起訴間之緩衝設計，倘檢察官為緩起訴處分時依刑事
    訴訟法第253條之2第1項規定對被告所為之指示及課予之負
    擔，雖非刑罰，但對被告多少都有財產減少及自由受限之影
    響，性質上可說是實質的制裁，且緩起訴制度雖以特別預防
    為優先考量，但在具體個案決定上，其實亦達到一般預防的
    作用及報應理念，基於一行為不二罰原則，被告既已就其行
    為受到實質之制裁，自不應因同一行為再受到國家的處罰。
    又「緩起訴」處分之最終雖使被告免於刑事訴追之效果，與
    「不起訴」處分之效果相同，然觀諸刑事訴訟法第253條之1
    第1項係91年2月8日增訂，行政罰法係94年2月5日公布，而
    制定在後的行政罰法第26條第2項僅臚列「不起訴處分或無
    罪、免訴、不受理、不付審理之裁判確定者」，而未將「緩
    起訴處分」納入，應係立法者有意排除，而非法律漏洞。故
    檢察官為緩起訴處分時如已對被告課予指示及負擔，應視為
    已依刑事法律受到處罰，不得再處以行政罰鍰為宜。從而，
    道路交通主管機關對於汽車駕駛人之酒後駕車行為，依道路
    交通管理處罰條例第35條第1項第1款規定予以裁罰，係對行
    為人違反行政法上義務規定之行政罰，且該條例關於一行為
    同時觸犯刑事法律及違反行政法上義務規定者，並無特別規
    定，是以，汽車駕駛人酒後駕車行為，經測試檢定酒精濃度
    超過規定標準，同時涉犯刑法第185條之3之公共危險罪嫌者
    ，道路交通主管處罰機關除有上開行政罰法第26條第1項但
    書規定，得處以其他種類行政罰之情形外，關於罰鍰部分，
    即應依上開行政罰法第26條及道路交通管理處罰條例第10條
    規定，移送地方法院檢察署處理，於移送後，非有上開行政
    罰法第26條第2項所定不起訴等事由，得依違反行政法上義
    務規定裁處者，不得再依道路交通管理處罰條例第35條第1
    項第1款規定，裁處行為人罰鍰之行政罰。
(三)、揆諸上開說明，異議人酒後駕車之違規行為既經檢察官緩起
    訴處分確定，異議人並已履行緩起訴處分之條件，已接受相
    當於刑法之處罰，原處分機關仍依道路交通管理處罰條例第
    35條第1項第1款規定，裁處受處分人罰鍰新台幣49500元，
    即有未恰，應由本院予以撤銷，並另為不罰之諭知。
(四)、至於原處分機關於移送書雖表示：依據交通部95年6月28日
    交路字第0950006493號函及95年7月17日交路字第095000698
    6號函略以，緩起訴視為不起訴的一種，依行政罰法第26條
    第2項規定，經不起訴處分者得依違反行政法上義務規定裁
    處等語，而查前揭第0950006493號函乃係針對95年2月5日行
    政罰法施行後，道路交通管理處罰條例新修正條文於同年7
    月1日施行後，應依據何條文辦理之函示，前揭第095000698
    6號函則係依據法務部行政罰法諮詢小組第1次會議記錄之結
    論，認「緩起訴乃附帶條件的不起訴處分，亦即是不起訴的
    一種，並非刑罰，應無行政罰法一事不二罰之適用」。惟按
    法官依據法律獨立審判，憲法第80條載有明文，各機關依其
    職掌就有關法規為釋示之行政命令，法官於審判案件時，固
    可予以引用，但仍得依據法律，表示適當之不同見解，並不
    受其拘束；司法行政機關所發司法行政上之命令，如涉及審
    判上之法律見解，僅供法官參考，法官於審判案件時，亦不
    受其拘束（司法院大法官會議解釋釋字第216號解釋意旨參
    照），是前開交通部函釋，僅得供本院參考，本院並不受其
    拘束。況行政罰法為行政法中關於行政罰之總則性規定，是
    道路交通管理處罰條例之行政罰亦須遵循行政罰法之規定，
    其子法道路交通案件處理辦法之解釋及適用，更不得違反行
    政罰法之規定，併此敘明。
五、經查：
(一)、法官依據法律獨立審判，憲法第80條載有明文，各機關依其
    職掌就有關法規為釋示之行政命令，法官於審判案件時，固
    可予以引用，但仍得依據法律，表示適當之不同見解，並不
    受其拘束；司法行政機關所發司法行政上之命令，如涉及審
    判上之法律見解，僅供法官參考，法官於審判案件時，亦不
    受其拘束（司法院大法官會議解釋釋字第216號解釋意旨參
    照），是前開交通部函釋，僅得供法院參考，法院並不受其
    拘束。
(二)、道路交通主管機關對於汽車駕駛人之酒後駕車行為，依道路
    交通管理處罰條例第35條第1項第1款規定予以裁罰，係對行
    為人違反行政法上義務規定之行政罰，且該條例關於一行為
    同時觸犯刑事法律及違反行政法上義務規定者，並無特別規
    定，是以，汽車駕駛人酒後駕車行為，經測試檢定酒精濃度
    超過規定標準，同時涉犯刑法第185條之3之公共危險罪嫌者
    ，道路交通主管處罰機關除有上開行政罰法第26條第1項但
    書規定，得處以其他種類行政罰之情形外，關於罰鍰部分，
    即應依上開行政罰法第26條及道路交通管理處罰條例第10條
    規定，移送地方法院檢察署處理，於移送後，非有上開行政
    罰法第26條第2項所定不起訴等事由，不得再依道路交通管
    理處罰條例第35條第1項第1款規定，裁處行為人罰鍰之行政
    罰。
(三)、按檢察官之緩起訴處分於緩起訴期間內，有下列情形之一者
    ，檢察官得依職權或依告訴人之聲請撤銷原處分，繼續偵查
    或起訴: (1)、於期間內故意更犯有期徒刑以上刑之罪，經檢
    察官提起公訴者。(2)、緩起訴前，因故意犯他罪，而在緩起
    訴期間內受有期徒刑以上刑之宣告者。(3)、違背第253條之2
    第1項各款之應遵守或履行事項者，刑事訴訟法第253條之3
    第1項定有明文。據此可徵經檢察官為「緩起訴」處分者，
    於「緩起訴」之猶豫期間內，最終是否會被檢察官提起公訴
    ，猶懸而未定，亦即「緩起訴」處分於猶豫期間內尚未具有
    實質之確定力，檢察官仍得根據上開規定依職權或依告訴人
    之聲請，將被告「緩起訴」處分撤銷。而行政罰法第26條明
    定一事不二罰原則，且應受行政罰之行力如經不起訴處分或
    為無罪、免訴、不受理、不付審理之裁判「確定」者，始得
    依違反行政法上義務規定裁處之，並未包括「緩起訴」處分
    在內，雖「緩起訴」處分之最終使被告免於刑事訴追之效果
    與「不起訴」處分之效果相同，惟依行政罰法第26條第2項
    之立法意旨，亦必須待緩起訴處分實質確定時，被告才最終
    地確定免於受刑事訴追，原處分機關始得為行政裁罰，亦即
    在緩起訴期間內即猶豫期間期滿前，該緩起訴處分仍有被撤
    銷之可能，此時原處分機關若依法為行政裁決，將使受處分
    人有同時遭受行政處罰及刑事訴追之危險，顯與行政罰法第
    26條規定之立法意旨相違背。準此，自行政罰法第26條規定
    立法意旨為有利於行為人之解釋，應認應受行政裁罰之行為
    ，關於罰鍰部分，同一事實如經緩起訴處分確定者，亦有行
    政罰法第26條明定一事不二罰原則之適用。
(四)、且按緩起訴之被告依檢察官緩起訴處分命令，向公益團體繳
    納捐款，係履行檢察官為緩起訴處分命令，性質上自屬於處
    分金，與罰金無異。則修正後道路交通管理處罰條例第35條
    第8項所規定之罰金，解釋上自應包括依檢察官處分命令，
    而向公益團體繳納捐款在內，受處分人既依檢察官之緩起訴
    處分命令，向公益團體繳納捐款，即係履行檢察官為緩起訴
    處分命令，與受刑事處罰無異，自不應再受行政裁罰。此有
    本院96年11月刑事庭庭長法律問題研討會決議可參。
(五)、94年2月5日公布，並於95年2月5日施行之行政罰法第26條規
    定：「一行為同時觸犯刑事法律及違反行政法上義務規定者
    ，依刑事法律處罰之。但其行為應處以其他種類行政罰或得
    沒入之物而未經法院宣告沒收者，亦得裁處之。前項行為如
    經不起訴處分或為無罪、免訴、不受理、不付審理之裁判確
    定者，得依違反行政法上義務規定裁處之」，此即所謂一事
    不二罰之原則。揆諸該條立法理由，一行為同時觸犯刑事法
    律及違反行政法上義務規定時，由於刑罰與行政罰同屬對不
    法行為之制裁，而刑罰之懲罰作用較強，故依刑事法律處罰
    ，即足資警惕時，實無一事二罰再處行政罰之必要，且刑事
    法律處罰，由法院依法定程序為之，較符正當法律秩序，應
    予優先適用，故同時觸犯刑事法律及違反行政法上義務規定
    之行為，行政機關得否科以與刑罰相類之行政罰處罰，端視
    該行為之刑事訴追或審判程序終局結果而定，在刑事訴追、
    審判程序尚未終局確定前，行政機關自不得逕予裁罰；至於
    罰鍰以外之沒入或其他種類行政罰，因兼具維護公共秩序之
    作用，為達行政目的，行政機關仍得併予裁處。又此所稱「
    其他種類行政罰」，係指違反行政法上之義務應受「裁罰性
    」之「不利處分」而言，依行政罰法第2條規定，應包括限
    制或禁止行為之吊扣證照處分在內。
(六)、又刑事訴訟法為配合由職權主義調整為改良式當事人進行主
    義，乃採行起訴猶豫制度，增訂緩起訴處分之規定，以觀察
    犯罪行為人有無施以刑法所定刑事處罰之必要，為介於起訴
    及微罪職權不起訴間之緩衝制度設計。其具體效力依同法第
    260條規定，於緩起訴處分期滿未經撤銷者，非有同條第1款
    或第2款情形之一，不得對於同一案件再行起訴，即學理上
    所稱之實質確定力，足見在緩起訴期間內，尚無實質確定力
    可言。且依上揭第260條第1款規定，於不起訴處分確定或緩
    起訴處分期滿未經撤銷者，仍得以發現新事實、新證據為由
    ，對於同一案件再行起訴，是本於同一法理，在緩起訴期間
    內，其效力未定，倘發現新事實、新證據，而認已不宜緩起
    訴，又無同法第253條之3第1項所列得撤銷緩起訴處分之事
    由者，自得就同一案件逕行起訴，原緩起訴處分並因此失其
    效力（94年度台非字第215號判例參照）。是觸犯刑事法律
    之犯罪行為，除得經檢察官之起訴，並由法院審理後，為有
    罪科刑、無罪、免訴、不受理、不付審理之裁判外，如檢察
    官認該行為所涉為死刑、無期徒刑或最輕本刑三年以上有期
    徒刑以外之罪，於參酌刑法第57條所列事項及公共利益之維
    護，認以緩起訴為適當者，得定一年以上三年以下之緩起訴
    期間為緩起訴處分（刑事訴訟法第253條之1）。就要件言，
    緩起訴基本上係認被告有犯罪嫌疑，而暫緩起訴，並得課被
    告予一定之負擔或指示（同法第253條之2第1項），此與不
    起訴處分係因犯罪嫌疑不足或其他原因（同法第252條、第
    253條），且不得附條件或負擔，顯有不同，可知，緩起訴
    處分是一種刑事處罰。又經檢察官為「緩起訴」處分者，於
    「緩起訴」之猶豫期間內，檢察官可對其持續觀察，若認其
    顯無反省警惕之情或根本欠缺反省警惕之能力（即符合刑事
    訴訟法第253條之3第1項所列3款情形）者，得依職權或依告
    訴人之聲請，將「緩起訴」處分撤銷，並依法追訴，亦即在
    緩起訴處分之猶豫期間內，刑事訴追程序仍未終局確定，此
    與不起訴處分確定後，刑事訴追程序終結，檢察官原則上不
    得就同一行為再行起訴之法律效果迥異。縱認緩起訴是附條
    件的便宜不起訴處分，則『條件成就』包含兩個部分，其一
    是經過一定的猶豫期間，其二是緩起訴未經撤銷，兩個條件
    皆成就時，才會產生如同確定不起訴處分之效力。查上開行
    政罰法第26條第2項並未明列「緩起訴處分」，本不宜擴張
    解釋，且緩起訴處分性質上亦與不起訴處分不同，無適用行
    政罰法第26條第2項規定之餘地。然而，經檢察官為緩起訴
    處分之行為，如同時違反行政法上義務之規定，因已有刑事
    處罰，此時行政機關若另行依法行政裁罰，無異一罪二罰，
    因此參酌行政罰法第26條之立法意旨，違反行政法上義務之
    行為，若同時亦經檢察官另為緩起訴處分時，行政機關應不
    得就同一行為，再為與刑罰相類之罰鍰處分。
(七)、行政罰法為行政法中關於行政罰之總則性規定，是道路交通
    管理處罰條例之行政罰亦須遵循行政罰法之規定，其子法道
    路交通案件處理辦法之解釋及適用，更不得違反行政罰法之
    規定。查緩起訴處分性質上與不起訴處分不同，本件異議人
    於酒後駕駛上揭自用小客車，於前揭時、地經警測得其呼氣
    酒精濃度達每公升0.63毫克，並經警舉發「酒後駕車」違規
    ，嗣經臺灣臺北地方法院檢察署檢察官於95年8月17日以95
    年度偵字第16069號為緩起訴處分，其期間為一年，異議人
    並應向指定之公益團體、地方自治團體或社區提供四十小時
    之義務勞務，履行期間為自緩起訴處分確定起至緩起訴期間
    屆滿前3個月為止，且經臺灣高等法院檢察署於95年8月30
    日以95年度上職聲字第8122號處分書駁回再議而確定，經臺
    灣臺北地方法院檢察署檢察官於95年9月8日發通知書執行，
    異議人已於指定期間完成緩起訴處分義務勞務之執行，此業
    經原審法院依職權調取臺灣臺北地方法院檢察署95年度偵字
    第16069號、95年度緩字第2238號、95年度緩護勞字第294號
    等案卷查明屬實，並有前揭違規通知單、緩起訴處分書、臺
    灣高等檢察署95年度上職議字第8122號處分書等附卷足憑，
    是該緩起訴處分確已發生實質確定力。又異議人具狀聲明異
    議亦自承有上揭酒後駕車之行為，是異議人酒後超過規定標
    準駕駛動力交通工具而為警查獲之事實，堪以認定。前述檢
    察官之緩起訴處分此固非刑法所定刑罰之種類，然已對異議
    人名譽、心理產生相當制約並影響被告之自由等權益，亦應
    可實質該當行政罰法第26條第1項之「依刑事法律」之處罰
    ，參酌行政罰法第26條之立法意旨，違反行政法上義務之行
    為，若同時亦經檢察官另為緩起訴處分時，行政機關應不得
    就同一行為，再為與刑罰相類之罰鍰處分，均詳如上述。
(八)、至抗告人援引交通部95年7月17日交路字第0950006986號函
    釋，以法務部行政罰法諮詢小組第一次會議記錄已明確結論
    認緩起訴乃附帶條件的不起訴處分，亦即是不起訴的一種，
    並非刑罰，應無行政罰法「一事不二罰」之適用云云，查原
    審已於裁定理由詳為敘明不受其拘束之理由，抗告人猶執陳
    詞據為抗告理由，自不可採。況行政罰法為行政法中關於行
    政罰之總則性規定，是道路交通管理處罰條例之行政罰亦須
    遵循行政罰法之規定，其子法道路交通案件處理辦法之解釋
    及適用，更不得違反行政罰法之規定，併此敘明。
(九)、綜上，原裁定認本件有行政罰法第26條「一事不二罰」原則
    之適用，裁定將原罰鍰處分撤銷，並諭知受處分人不罰，經
    核於法並無不合，本件抗告人抗告意旨指摘原裁定此部分不
    當為無理由，應予駁回（本院96年度交抗字第1035號、96年
    度交抗字第718號、96年度交抗字第463號裁定採相同見解）
    。
六、據上論斷，應依道路交通案件處理辦法第26條，刑事訴訟法
    第412條，裁定如主文。
中    華    民    國    97    年    1     月    14    日
            刑事第十二庭  審判長法  官  蔡永昌
                                法  官  陳榮和
                                法  官  施俊堯
以上正本證明與原本無異。
不得再抗告。
                                書記官  孫佩琳
中    華    民    國    97    年    1     月    14    日


司法院資訊處製作；財團法人民間司法改革基金會備份。
